【裁判字號】    92,上訴緝,451
【裁判日期】    921203
【裁判案由】    毒品危害防制條例
【裁判全文】
臺灣高等法院臺中分院刑事判決                  九十二年度上訴緝字第四五一號
    上  訴  人  臺灣台中地方法院檢察署檢察官
    上  訴  人
    即  被  告  乙○○
    指定辯護人  本院公設辯護人  甲○○
右上訴人等因被告違反毒品危害防制條例案件，不服臺灣臺中地方法院中華民國八十
七年四月二十九日第一審判決（民國八十七年度訴字第九五號，起訴案號：臺灣臺中
地方法院檢察署八十六年度偵字第一八五五四、八十六年度偵字第二０一０七號），
提起上訴，本院判決如左：
    主  文
原判決關於乙○○部分撤銷。
乙○○連續施用第二級毒品，免刑，扣案之安非他命貳拾貳小包（驗後淨重陸點參肆
伍貳公克）沒收銷燬之；又施用第一級毒品，免刑，扣案海洛因貳小包（驗後淨重零
點參玖公克）沒收銷燬之；注射針筒貳支沒收之。
    事  實
一、乙○○基於概括之犯意，自民國（下同）八十六年六月間某日起，至八十七年三
    月二十六日止，在台中市○○區○○路三段一之十巷七號其住處及同上路七一六
    號十三樓之二居處等地，以吸食器上置安非他命加熱後吸食霧化氣體之方式，連
    續非法吸用安非他命多次。復於八十六年八月二十九日下午十一時許，在陳瑞祥
    （已由本院先行審結）台中縣烏日鄉○○村○○路一二四號之七之住處，以將毒
    品海洛因摻入香煙內，再點火施用毒品海洛因一次。嗣經台中市警察局第四分局
    春社派出所員警余增文等人於八十六年八月三十日五時許，在台中市○○區○○
    路及永春路交叉路口巨蛋超商店前臨檢時，當場於乙○○身上起獲海落因二小包
    （含袋總重０．六公克，驗後淨重０．３９公克）、安非他命二十二小包（含袋
    總重九．七公克，驗後淨重六．三四五二公克）、及注射針筒二支為證，又於八
    十六年八月三十日下午二時許及同月三十一日凌晨二時許，在台中市警察局第四
    分局春社派出所經警採集乙○○之尿液送驗，而查悉上情。
二、案經臺中市警察局第四分局及桃園縣警察局報告台灣台中地方法院檢察署檢察官
    偵查起訴。嗣由本院裁定送觀察、勒戒後，有繼續施用毒品傾向；再由本院裁定
    送強制戒治期滿。
    理  由
一、右開事實，業經上訴人即被告乙○○（以下簡稱被告）自白不諱，且被告之尿液
    經送驗之結果，呈甲基安非他命及嗎啡陽性反應，此有台中市衛生局煙毒尿液檢
    驗成績書一紙附卷可稽，另有在被告身上起獲海洛英二小包（含袋總重０．六公
    克，驗後淨重０．三九公克）、安非他命二十二小包（含袋總重九．七公克，驗
    後淨重六．三四五二公克）、及注射針筒二支為證，而上開海洛因二包及安非他
    命二十二包，經送驗後二者分別呈海洛因及安非他命反應，此有法務部調查局鑑
    定通知書及憲兵司令部刑事支援中心鑑驗通知書各一紙在卷足憑，事證明確，被
    告犯行洵堪認定。
二、被告行為後，毒品危害防制條例已於八十七年五月二十日公布，自同月二十二日
    起施行，以之與行為時之肅清煙毒條例相比較結果，以裁判時之新法即毒品危害
    防制條例之規定有利於被告，自應適用該新法。核被告所為，係犯毒品危害防制
    條例第十條第一項之施用第一級毒品罪，及同條例第二項之施用第二級毒品罪。
    其持有第一、二級毒品之低度行為，應分別為較高度之施用第一、二級毒品之行
    為所吸收，不另論罪。被告其先後多次非法吸用安非他命犯行，時間接近且構成
    要件相同，顯係基於概括犯意反覆為之，應論以連續犯施用第二級毒品之一罪，
    又與施用第一級毒品，犯意各別，應分論之。被告經本院依職權裁定送觀察、勒
    戒後，認有繼續施用毒品之傾向，有台灣台中看守所附設勒戒所八十八年八月九
    日中所奕總字第二九九０號號函送之證明書一份附卷可參（見本院上訴字卷第
    一宗第一０五頁）；被告再經本院裁定令入戒治處所強制戒治一年，於九十二年
    士月三日戒治期滿，有台灣台中女子戒治所九十二年十月三十日中女戒德總字第
    九二００二二一五三號函復本院可據（見本院上訴緝字卷第四十四頁），應依法
    為免刑之判決。原審予以論罪科刑固非無見，惟原判決未及依修正後之毒品危害
    防制條例之規定為免刑之判決容有可議，檢察官及被告上訴意旨，均指摘原判決
    不當，為有理由，應由本院將原判決關於被告部分撤銷，而為免刑之判決。又扣
    案之上開毒品，應依同條例第十八條第一項前段之規定宣告沒收銷燬之；另注射
    針筒二支，屬於被告所有供其施用毒品所用，亦宣告沒收。
據上論斷，應依刑事訴訟法第三百六十九條第一項前段、第三百六十四條、第二百九
十九條第一項但書，毒品危害防制條例第十條第一項、第二項、第二十條第二項、第
三十五條第三款，第十八條第一項前段，刑法第十一條前段、第二條第一項前段、第
五十六條、第三十八條第一項第二款，判決如主文。
本案經檢察官吳經綸到庭執行職務。
中      華      民      國    九十二    年     十二     月      三      日
                                  臺灣高等法院臺中分院刑事第七庭
                                        審判長法  官  林  榮  龍
                                              法  官  黃  日  隆
                                              法  官  江  錫  麟
右正本證明與原本無異。
如不服本判決應於收受送達後十日內向本院提出上訴書狀，其未敘述上訴之理由者並
得於提起上訴後十日內向本院補提理由書（均須按他造當事人之人數附繕本）。
                                              書記官  陳  振  海
中      華      民      國      九十二   年     十二      月     八     日
                                                                        Ｉ


司法院資訊處製作；財團法人民間司法改革基金會備份。
